臺灣高雄地方法院民事裁定　　　99年度司執消債更更字第19號
聲　請　人　李麗美
即債務人
債　權　人　高雄市政府
法定代理人　陳菊
債　權　人　大眾商業銀行股份有限公司
法定代理人　陳建平
債　權　人　中國信託商業銀行股份有限公司
法定代理人　麥克迪諾馬
債　權　人　國泰世華商業銀行股份有限公司
法定代理人　汪國華
債　權　人　萬泰商業銀行股份有限公司
法定代理人　韓傑輔
債　權　人　花旗(台灣)商業銀行股份有限公司
法定代理人　利明
債　權　人　台北富邦商業銀行股份有限公司
法定代理人　韓蔚廷
債　權　人　臺灣新光商業銀行股份有限公司
法定代理人　李增昌
債　權　人　遠東國際商業銀行股份有限公司
法定代理人　洪信德
債　權　人　兆豐國際商業銀行股份有限公司
法定代理人　王榮周
債　權　人　聯邦商業銀行股份有限公司
法定代理人　李憲章
債　權　人　台新國際商業銀行股份有限公司
法定代理人　吳清文
上列當事人間前經本院97年度司執消債更字第60號裁定認可更生
方案，經本院99年度事聲字第212 號裁定廢棄，本院更為裁定如
下：
    主  文
債務人所提如附件一所示之更生方案應予認可。
    理  由
一、按法院得將更生方案之內容及債務人財產及收入狀況報告書
    通知債權人，命債權人於法院所定期間內以書面確答是否同
    意該方案，逾期不為確答，視為同意。同意及視為同意更生
    方案之已申報無擔保及無優先權債權人過半數，且其所代表
    之債權額，逾已申報無擔保及無優先權總債權額之二分之一
    時，視為債權人會議可決更生方案。更生方案經可決者，法
    院應為認可與否之裁定，消費者債務清理條例第60條第1項
    、第2 項、第62條第1 項分別定有明文。
二、經查：
    (一)本件債務人依消費者債務清理條例規定聲請更生，業經本
      院以97年度消債更字第357 號裁定開始更生程序在案，有
      民事裁定在卷可稽。經本院通知各債權人申報債權後，各
      債權人之債權額計算至裁定開始更生程序前一日止，分別
      為：1.有擔保及有優先權債權人高雄市政府，債權額新台
      幣（下同）1,242,743 元；2.無擔保及無優先權債權人台
      新國際商業銀行股份有限公司（下稱台新國際商業銀行）
      ，債權額76,861元；3.兆豐國際商業銀行股份有限公司（
      下稱兆豐國際商業銀行），債權額148,493 元；4.無擔保
      及無優先權債權人遠東國際商業銀行股份有限公司（下稱
      遠東國際商業銀行），債權額78,949元；5.無擔保及無優
      先權債權人中國信託商業銀行股份有限公司（下稱中國信
      託商業銀行），債權額237,338 元；6.無擔保及無優先權
      債權人國泰世華商業銀行股份有限公司（下稱國泰世華商
      業銀行），債權額486,794 元；7.無擔保及無優先權債權
      人萬泰商業銀行股份有限公司（下稱萬泰商業銀行），債
      權額276,584 元；8.無擔保及無優先權債權人花旗（台灣
      ）商業銀行股份有限公司（下稱花旗商業銀行），債權額
      70,388元；9.無擔保及無優先權債權人聯邦商業銀行股份
      有限公司（下稱聯邦商業銀行），債權額463,310 元；10.
      無擔保及無優先權債權人台北富邦商業銀行股份有限公司
      （下稱台北富邦商業銀行），債權額93,527元；11.無擔保
      及無優先權債權人臺灣新光商業銀行股份有限公司（下稱
      臺灣新光商業銀行），債權額89,502元；12.無擔保及無優
      先權債權人大眾商業銀行股份有限公司（下稱大眾商業銀
      行），債權額112,650 元等共12人，其中有擔保及有優先
      權債權人1 人，債權額1,242,743 元；無擔保及無優先權
      債權人11人，債權額計為2,073,768 元，此亦有債權表在
      卷可稽。
    (二)嗣經債務人依已確定之債權表所載各債權人之債權額，提
      出如附件所示之更生方案後，本院命各債權人於10日內確
      答是否同意債務人所提出之更生方案，逾期未為確答，視
      為同意債務人所提出之更生方案。經送達全體債權人後，
      無擔保及無優先權債權人中國信託商業銀行、萬泰商業銀
      行、花旗商業銀行、台北富邦商業銀行、臺灣新光商業銀
      行、遠東國際商業銀行、台新國際商業銀行等7 人，均表
      示同意債務人提出如附件所示之更生方案；無擔保及無優
      先權債權人國泰世華商業銀行、兆豐國際商業銀行、聯邦
      商業銀行、大眾商業銀行等4 人，至本件裁定之日止，則
      均未表示意見，依首揭規定，亦應視為同意債務人提出如
      附件所示之更生方案，以上均有通知、送達證書及各債權
      人陳報狀在卷可憑，從而本件同意及視為同意如附件所示
      之更生方案之已申報無擔保及無優先權債權人人數計為11
      人，已逾全體更生債權人之半數，且其所代表之債權額
      2,073,768 元，亦已逾全部已申報無擔保及無優先權總債
      權額之二分之一，依首揭規定，即視為債權人會議可決債
      務人所提出如附件所示之更生方案。
    (三)末，本件債務人所提如附件所示之更生方案，既經債權人
      會議可決，又查無同條例第63條第1 項所定不應認可之消
      極事由存在，自應由本院裁定認可該更生方案。
三、如不服本裁定，應於裁定送達後10日內，以書狀向司法事務
    官提出異議。
中    華    民    國   100    年    1     月    6     日
                  民事庭    司法事務官
附件：更生方案
┌───────────────────────────────┐
│壹、更生方案內容                                              │
├───────────────────────────────┤
│1.每期清償金額：第一期至第36期，每期新台幣18,811元；第37期至60│
│  期，每期新台幣21,311元；第61期至第96期，每期新台幣23,811元。│
│2.每1 個月為一期，每期於每月10日給付各債權人。                │
│3.自認可裁定確定之翌月起，分8年，共96期清償。                 │
│4.清償比例：98.65%。                                          │
│5.有擔保及有優先權債務總金額：新台幣1,242,743 元（不依更生程序│
│  行使權利，故不於更生清償分配表中受分配）。                  │
│6.無擔保及無優先權債務總金額：新台幣2,073,768 元。            │
│7.清償總金額：新台幣2,045,856元。                             │
├───────────────────────────────┤
│貳、更生清償分配表                              單位：新台幣元│
├──┬────────┬────┬────┬────┬────┤
│編號│無擔保及無優先權│債權額  │第1 期至│第37期至│第61期至│
│    │債權人          │        │第36期各│第60期各│第96期各│
│    │                │        │期分配額│期分配額│期分配額│
├──┼────────┼────┼────┼────┼────┤
│ 1  │台新國際商業銀行│76,861  │697     │790     │883     │
├──┼────────┼────┼────┼────┼────┤
│ 2  │兆豐國際商業銀行│87,865  │797     │903     │1,009   │
├──┼────────┼────┼────┼────┼────┤
│ 3  │遠東國際商業銀行│78,949  │716     │811     │906     │
├──┼────────┼────┼────┼────┼────┤
│ 4  │中國信託商業銀行│237,338 │2,153   │2,439   │2,725   │
├──┼────────┼────┼────┼────┼────┤
│ 5  │國泰世華商業銀行│486,794 │4,416   │5,003   │5,589   │
├──┼────────┼────┼────┼────┼────┤
│ 6  │萬泰商業銀行    │276,584 │2,509   │2,842   │3,176   │
├──┼────────┼────┼────┼────┼────┤
│ 7  │花旗商業銀行    │70,388  │638     │723     │808     │
├──┼────────┼────┼────┼────┼────┤
│ 8  │聯邦商業銀行    │463,310 │4,203   │4,761   │5,320   │
├──┼────────┼────┼────┼────┼────┤
│ 9  │台北富邦商業銀行│93,527  │848     │961     │1,074   │
├──┼────────┼────┼────┼────┼────┤
│10  │臺灣新光商業銀行│89,502  │812     │920     │1,028   │
├──┼────────┼────┼────┼────┼────┤
│11  │大眾商業銀行    │112,650 │1,022   │1,158   │1,293   │
└──┴────────┴────┴────┴────┴────┘